# 请教陈版： 630630 首次适用新金融准则与旧准则相比坏账比例稍高， 12311231 后续相比却变低

提问人：zhangyefan 时间：2020-01-14 11:18:05
根据应收账款迁徙率，首次执行新金融准则坏账总额比旧准则要高， 20191231 后续新金融准则坏账总额比旧准则却变低，约减少 200 万。原因为： 2019630 选择样本期间为2013-2018年五年， 20191231 选择样本期间为2014-2019年五年。因为 20191231 涵盖样本期间收款较好，根据迁徙率计算的预期信用损失降低，坏账总额较低。请问陈版主及各位道友，后续执行的新金融准则比旧准则坏账减少是否合适？

回答人：chenyiwei
虽然在 2019 年末不存在新旧准则衔接过渡问题，但个人仍不建议出现“20191231后续新金融准则坏账总额比旧准则却变低”的情况。建议谨慎考虑大额冲回原先计提的准备（这一次是计入 2019 年度当期损益了）可能导致的风险。
尤其是：在历史坏账信息无重大变化，前瞻性信息预计经济下行压力加大等不利因素增加的情况下，还大额冲回坏账准备，逻辑上是否合理。
2019 年 12 月，中国注册会计师协会和中国证监会会计部在上海举办“2019年证券资格会计师事务所审计培训班”，其中证监会会计部指出了“没有按照新金融工具准则计提预计信用损失”的问题，具体包括：（ 1 ）部分公司没有对应收票据（特别是商业承兑汇票）计提减值准备；（ 2 ）部分公司对于应收关联方款项没有计提坏账准备；（ 3 ）部分公司对金额重大财务担保合同没有计提减值损失；（ 4 ）部分公司对合同资产没有计提减值准备。从上述提示要点看，监管机构还是更关注防范利用执行新金融工具准则之机转回原先计提的坏账准备，以及在新准则下计提准备不足的问题。对此应予以高度关注。